【裁判字號】    95,親,3
【裁判日期】    950412
【裁判案由】    否認子女
【裁判全文】
臺灣臺中地方法院民事判決                95年度親字第3號
原      告  甲○○
被      告  乙○○
兼法定代理  丙○○
人
上列當事人間否認子女事件，本院於民國95年3月29日言詞辯論
終結，判決如下：
    主      文
確認被告乙○○（男、民國94年12月3日生）非原告自被告丙○
○受胎所生之婚生子女。
訴訟費用由被告負擔。
    事實及理由
一、原告主張：原告與被告丙○○（原名黃裕松）於民國83年10
    月1日結婚，嗣於民國94年12月19日離婚，惟早於93年初兩
    造即因故未有所往來，並於同年底分居，原告於此別居期間
    因工作之故在外結識其他異性友人，進而發生男女情愛關係
    而受孕，嗣於94年12月3日在台中縣大里市○○路之「博生
    婦產科診所」產下被告乙○○，因被告乙○○之受胎期間仍
    於原告與被告丙○○婚姻關係存續中，依法被推定為原告與
    被告丙○○之婚生子女，且於戶籍上僅得為此登記，惟此本
    非事實且屬錯誤，為使被告乙○○取得正確之身分、利益計
    ，原告爰於知悉被告乙○○出生之日起1年內依民法第1063
    條第2項提起本件訴訟等語，並聲明：如主文所示。
二、被告丙○○則以：我們93年底就分居，被告乙○○不是我跟
    原告生的，對原告之主張並不否認等語，資為抗辯。
三、得心證之理由：
（ㄧ）原告主張之事實，業據其提出戶籍謄本2份、出生證明書1
      份為證，並為被告丙○○所不爭執。又經本院採集被告二
      人檢體送請博微生物科技股份有限公司檢驗結果，認「送
      檢註明為丙○○與乙○○之檢體，其相對應之各DNA型別
      有3個基因座型別矛盾，即丙○○與乙○○間應不存在血
      緣關係」，此有該公司所附之分析報告1份在卷可憑。再
      參酌現代生物科學發達，醫學技術進步，以DNA檢驗方法
      鑑酌子女之血統來源之精確度已達99.8%以上；更何況原
      告與被告丙○○自93年底即已分居，亦為被告被告丙○○
      所自承。綜上，此段期間內原告未與被告丙○○有同居之
      事實，客觀上，被告乙○○顯然不可能係原告自被告丙○
      ○受胎所生。是衡之以上事證，原告主張被告乙○○非原
      告自被告丙○○受胎所生之婚生子女，應堪採信。
（二）按從子女出生日回溯第181日起至第302日止，為受胎期間
      ；妻之受胎，係在婚姻關係存續中者，推定其所生子女為
      婚生子女。前項推定，如夫妻之一方能證明妻非自夫受胎
      者，得提起否認之訴。但應於知悉子女出生之日起，1年
      內為之，民法第1062條第1項、第1063條定有明文。上開
      民法之規定，即屬婚生推定之規定，欲否認婚生推定者，
      僅得由夫妻之一方依民法第1063條第2項之規定提起否認
      子女之訴，在夫妻之一方提起否認子女之訴得有勝訴之確
      定判決前，無論何人皆不得為反於婚生推定之主張（最高
      法院75年度臺上字第2071號判例參照）。經查，被告乙○
      ○之受胎期間，既在原告與被告丙○○婚姻關係存續中，
      則依法自應推定為原告與被告丙○○之婚生子女，然被告
      乙○○既非原告自被告丙○○受胎所生，則原告於知悉該
      子出生之日即94年12月3日起1年內提起本訴（原告於94年
      12月28日起訴），有起訴狀在卷可憑，核未逾1年之法定
      期間，職是，原告提起本件否認子女之訴，依前揭法律規
      定，為有理由，應予准許。
四、訴訟費用負擔之依據：民事訴訟法第78條、第85條第1項前
    段。
中    華    民    國    95    年    4     月    12    日
                  家事法庭    法  官  簡賢坤
以上正本係照原本作成。
如對本判決上訴應於判決送達後二十日內向本院提出上訴狀。
中    華    民    國    95    年    4     月    12    日
                              書記官 林錦源


司法院資訊處製作；財團法人民間司法改革基金會備份。
